【裁判字號】    88,易,4645
【裁判日期】    890329
【裁判案由】    公共危險
【裁判全文】
臺灣板橋地方法院刑事判決                        八十八年度易字第四六四五號
    公  訴  人  臺灣板橋地方法院檢察署檢察官
    被      告  乙○○
右列被告因公共危險案件，經檢察官提起公訴（八十八年度偵字第一０七０五號），
本院判決如左：
    主  文
乙○○共同以在公路上飆車之方法，致生往來之危險，處有期徒刑參月，緩刑貳年。
    事  實
一、乙○○與五位姓名、確實年籍不詳惟已滿十八歲之人共同基於以在公路上飆車競
    駛之犯意聯絡，於民國八十八年四月二十四日凌晨三時許，由乙○○騎乘車牌號
    碼ＤＧＷ─九０二號輕機車，其餘五人則分別騎乘車牌號碼ＱＥＰ─六一三號、
    ＴＹＶ─八０六號、ＫＥＯ─０七九號、ＧＥＵ─０八八號、ＧＨＹ─二八五號
    機車，在台北縣五股鄉○○○○道內之公眾往來之公路上，佔據路面併排飆車，
    妨害人車通行，造成該路段雍塞，致生往來之危險。
二、案經台北縣警察局蘆洲分局報請台灣板橋地方法院檢察署檢察官偵查起訴。
    理  由
一、訊據被告乙○○矢口否認有飆車之行為，辯稱：伊係因當日友人郭名福之母要出
    殯，伊要去三重忠孝路附近找一位李姓、綽號「牛皮」之人幫忙，始騎機車經過
    查獲地，並未參與飆車云云（參本院八十九年一月十二日訊問筆錄）。然查右揭
    事實，業據證人丙○○、甲○○即當天查獲之員警於審判時證述查獲當時只有發
    現四、五台車佔據整個路面在競飆，會影響其他人車通行等情明確，而被告於偵
    查中辯稱「因友人郭名福之母當天去出殯，我到三重找幫手，從林口家中約二時
    四十分出發，然後經過五股疏洪道」、「（找人幫忙，為何不打電話？）他們睡
    覺，電話都打不通」（參偵查卷第二十頁），惟證人陳新旺於本院審理時證稱「
    我係《牛皮》」，「八十八年四月二十四日凌晨，我在五股鄉○○路的屠宰場等
    被告，因為被告要找我去幫忙一些瑣碎的事情，被告是說他朋友的奶奶過世，要
    我過去幫忙」、「（被告何時要你幫忙？）在出殯前四、五天跟我說的」、「（
    這段期間你們有無再聯絡？）沒有，他有說如果有情況再以電話聯絡」、「（被
    告是否知道屠宰場或住家的電話？）屠宰場沒有電話，家裡的電話被告不知道，
    我們平常以行動電話聯絡」等語，經核被告先辯稱綽號「牛皮」之人姓李，惟到
    庭做證自稱「牛皮」之人係陳新旺；又被告於偵查中稱當天係要至三重找牛皮．
    ．而他們（指牛皮）在睡覺，電話打不通云云，然證人陳新旺卻稱伊當天在五股
    中興路的屠宰場等被告，因為被告要伊去幫忙等語，是證人陳新旺之證述與被告
    之供詞顯已相左，證人陳新旺所證述情節，尚難認有利於被告之證明，自不足採
    。此外，被告自偵查至本院審理期間均無法明確提出郭名福之年籍及住址，以供
    本院傳訊查證，其上開所辯，均乏佐證。是被告空言所辯，無非均屬卸責之詞，
    不足採信。本件事證明確，被告犯行洵堪認定。
二、核被告所為，係犯刑法第一百八十五條第一項之妨害公眾往來安全罪。其與其他
    五名姓名年籍不詳之人間，互有犯意聯絡及行為分擔，為共同正犯。爰審酌被告
    之品性、犯罪之動機、目的、手段、所生危害及犯罪後態度等一切情狀，量處如
    主文所示之刑。又被告未曾受有期徒刑以上刑之宣告，有台灣高等法院檢察署刑
    案紀錄簡覆表在卷可憑，其因一時失慮，致罹刑典，本院認經此次審判教訓，應
    知警惕而無再犯之虞，本院認所宣告之刑，以暫不執行為適當，爰併予宣告緩刑
    二年，以啟自新。
據上論斷，應依刑事訴訟法第二百九十九條第一項前段，刑法第二十八條、第一百八
十五條第一項、第七十四條第一款，罰金罰鍰提高標準條例第一條前段，判決如主文
。
本案經檢察官朱帥俊到庭執行職務。
中      華      民      國      八十九      年    三    月    二十九    日
                                  臺灣板橋地方法院刑事第三庭
                                          法  官  李  幼  妃
右正本證明與原本無異。
如不服本判決，應於判決送達後十日內，向本院提出上訴狀。
                                          書記官  強  梅  芳
中      華      民      國      八十九      年    三    月    三十一    日
附錄本案論罪科刑法條全文
刑法第一百八十五條第一項
損壞或壅塞陸路、水路、橋樑或其他公眾往來之設備或以他法致生往來危險者，處五
年以下有期徒刑，拘役或五百元以下罰金。
因而致人於死者，處無期徒刑或七年以上有期徒刑；致重傷者，處三年以上、十年以
下有期徒刑。
第一項之未遂犯罰之。


司法院資訊處製作；財團法人民間司法改革基金會備份。
